【裁判字號】    89,易,343
【裁判日期】    890331
【裁判案由】    妨害公務等
【裁判全文】
臺灣臺南地方法院刑事判決                          八十九年度易字第三四三號
    公  訴  人  臺灣台南地方法院檢察署檢察官
    被      告  乙○○
                丁○○
    右  二  人
    選任辯護人  張文嘉
右列被告因妨害公務等案件，經檢察官提起公訴（八十八年度偵字第一四九六八號）
，本院判決如左：
    主  文
丁○○服用酒類，不能安全駕駛動力交通工具而駕駛，處拘役伍拾日，如易科罰金，
以佰元折算壹日。
丁○○、乙○○共同對於公務員依法執行職務時，施強暴，各處有期徒刑陸月，如易
科罰金，均以佰元折算壹日。
    事  實
一、丁○○明知酒後開車易生危險，仍於民國八十八年十二月六日上午七時許，與其
    兄乙○○在台南市長榮世界ＫＴＶ飲用高梁酒，已達不能安全駕駛動力交通工具
    之程度，於當日上午十時五十分許，騎乘ＷＧＩ－四○八號輕機車，後載乙○○
    ，途經台南市○○路六百十四號前，與一部車號不詳之白色自用小客車發生碰撞
    ，乙○○、丁○○兄弟二人即與該自用小客車之人發生爭執，嗣經執行勤務之台
    南市警察局第一分局德高派出所警員丙○○經過該處，見狀即上前詢問由其處理
    或由交通隊來處理，乙○○、丁○○二人竟基於傷害之犯意聯絡，不分青紅皂白
    ，乙○○先出手毆打依法執行職務之警員丙○○，丁○○亦加入圍毆張員，致丙○○受有臉部四×四公分瘀腫及二×二公分瘀腫之傷害（傷害部分已撤回告訴）
    。嗣經警前往處理，當場逮捕乙○○、丁○○二人，其中丁○○吐氣所含之酒精
    成份為每公升○點八八毫克。
二、案經台南市警察局第一分局報請臺灣臺南地方法院檢察署檢察官偵查起訴。
    理  由
甲、丁○○公共危險部分：
    訊據被告對於其於右揭時、地於飲酒後其吐氣所含酒精成份達每公升０．八八毫
    克，仍騎乘輕機車之事實，坦承不諱，並有酒精成份測試表、舉發違反道路交通
    管理事件通知單影本等件附件可稽，罪證已臻明確，犯行堪以認定。
乙、丁○○、乙○○共同妨害公務部分：
    訊據被告二人均矢口否認有妨害公務之犯行，伊二人辯稱：當時不知道他是警察
    云云。被告丁○○則另辯稱：伊沒有打告訴人云云。惟查：右揭事實業據告訴人
    丙○○於偵、審中指訴甚詳，且據當時途經該地點之證人甲○○於偵查中證稱：
    我當時要去上班，乙○○、丁○○他們二人騎機車要追一輛白色轎車，我有看到
    他們二人打丙○○，當時丙○○有穿警察制服等語。另在警訊中，被告丁○○亦
    供稱，處理之警方人員穿著警察制服，伊與哥哥乙○○均能確認（見警第四頁）
    等語，足見被告辯稱不知道告訴人是警察云云，不足採信。此外，復有台南市立
    醫院之驗斷證明書一紙在卷可按。事證明確，被告等犯行堪以認定。
丙、核被告丁○○所為，係犯刑法第一百八十五條之三之公共危險罪。被告丁○○、
    乙○○所為，係犯刑法第一百三十五條第一項之妨害公務罪。彼二人對於妨害公
    務之犯行，有犯意聯絡及行為分擔，皆為共同正犯。被告丁○○所犯之公共危險
    罪及妨害公務罪間，犯意各別，行為不同，應予分論併罰。本院審酌被告犯罪之
    動機、目的、手段、所生危害、犯罪後雖不肯坦白承認犯行，但在檢察官偵查中
    深表悔意，且已取得被害人丙○○之諒解等一切情狀，各量處如主文所示之刑，
    並諭知易科罰金之折算標準，以資懲儆。
丁、據上論斷，應依刑事訴訟法第二百九十九條第一項前段，刑法第一百八十五條之
    三、第二十八條、第一百三十五條第一項、第四十一條，罰金罰鍰提高標準條例
    第一條前段、第二條，判決如主文。
本案經檢察官張太龍到庭執行職務。
中      華      民      國    八十九    年      三      月    三十一    日
                              臺灣臺南地方法院刑事第二庭
                                            法  官  王  立  村
右正本證明與原本無異
如不服本判決，應於判決送達後十日內，向本院提出上訴狀。
                                            書記官  歐  貞  妙
中      華      民      國    八十九    年      三      月    三十一    日
附錄本案論罪科刑法條全文：
刑法第一百八十五條之三
服用毒品、麻醉藥品、酒類或其他相類之物，不能安全駕駛動力交通工具而駕駛者
，處一年以下有期徒刑、拘役或三萬元以下罰金。
刑法第一百三十五條第一項
對於公務員依法執行職務時，施強暴脅迫者，處三年以下有期徒刑、拘役或三百元
以下罰金。


司法院資訊處製作；財團法人民間司法改革基金會備份。
